【裁判字號】    97,訴,1746
【裁判日期】    970907
【裁判案由】    毒品危害防制條例
【裁判全文】
臺灣臺北地方法院刑事判決              97年度訴字第1746號
公  訴  人  臺灣臺北地方法院檢察署檢察官
被      告  甲○○
                    之1號3樓.
                    （現另案在臺灣臺北看守所羈押中）
上列被告因違反毒品危害防制條例案件，經檢察官提起公訴（起
訴案號：97年度毒偵字第2657號），嗣被告於本院準備程序就被
訴及併案事實均為有罪之陳述，經受命法官告知被告簡式審判程
序意旨，並聽取被告、檢察官之意見後，本院合議庭裁定由受命
法官獨任依簡式審判程序審理、判決如下：
    主  文
甲○○施用第一級毒品，累犯，處有期徒刑拾月；扣案之第一級
毒品海洛因伍包（含包裝袋，空包裝總重壹點玖壹公克、伍包合
計總淨重貳拾壹點伍貳公克）均沒收銷燬之。又施用第二級毒品
，累犯，處有期徒刑柒月；扣案之第二級毒品甲基安非他命伍包
（含包裝袋，伍包合計總毛重伍點捌柒公克、總淨重肆點零柒公
克）均沒收銷燬之，夾鏈帶拾陸個及玻璃球狀吸食器貳支、包
裝袋貳包均沒收之。應執行有期徒刑壹年貳月；扣案之第一級毒
品海洛因伍包（含包裝袋，空包裝總重壹點玖壹公克、伍包合計
總淨重貳拾壹點伍貳公克）、第二級毒品甲基安非他命伍包（含
包裝袋，伍包合計總毛重伍點捌柒公克、總淨重肆點零柒公克）
均沒收銷燬之，夾鏈帶拾陸個及玻璃球狀吸食器貳支、包裝袋
貳包均沒收之。
    事  實
一、甲○○於民國93年間，因傷害案件，經臺灣士林地方法院以
    93年度士簡字第300號刑事簡易判決判處有期徒刑3月，如易
    科罰金，以銀元300元折算1日確定，於93年7 月16日易科罰
    金執行完畢，其所受宣告之刑，以已執行完畢。另於94年間
    ，因施用毒品案件，經臺灣板橋地方法院以94年度毒聲字第
    1957號裁定送觀察、勒戒後，認有繼續施用毒品之傾向，再
    經臺灣板橋地方法院以94年度毒聲字第2460號裁定令入戒治
    處所施以強制戒治，於95年7 月14日執行完畢釋放出所，嗣
    經臺灣板橋地方法院檢察署檢察官以95年度戒毒偵字第277
    號為不起訴處分確定。
二、詎甲○○仍不知戒絕毒癮，明知海洛因、甲基安非他命業經
    公告列為毒品危害防制條例第2條第2項第1款、第2款之第一
    級、第二級毒品，不得非法持有、施用，仍未戒除施用毒品
    之習性，於上開強制戒治釋放出所後5 年內，復各基於施用
    第一、二級毒品海洛因、甲基安非他命之犯意，於97年8月3
    日凌晨3 時許，在臺北市西門町五福大樓內之廁所內，以海
    洛因粉末摻入香菸，以吸煙之施用方式，施用第一級毒品海
    洛因1 次；另於同日凌晨3時5分許，在臺北市西門町五福大
    樓內之廁所內，以燒烤晶體吸煙之施用方式，施用第二級毒
    品甲基安非他命1次。嗣於同日凌晨5時許，在臺北市○○區
    ○○街與漢街處，因徘徊形跡可疑，經警上前盤查，並扣得
    其所有之第一級毒品海洛因5 包（含包裝袋，空包裝總重壹
    點玖壹公克、伍包合計總淨重貳拾壹點伍貳公克）、第二級
    毒品甲基安非他命5 包（含包裝袋，伍包合計總毛重伍點捌
    柒公克、總淨重肆點零柒公克），夾鏈帶36個及玻璃球狀吸
    食器2支、包裝袋2包，其為上開毒品列管人口，並經其同意
    後採集尿液送驗結果，其尿液中均呈現毒品嗎啡及甲基安非
    他命之陽性反應，始悉上情。
三、案經臺北市政府警察局中正第二分局報請臺灣臺北地方法院
    檢察署檢察官偵查起訴。
    理  由
壹、程序方面
一、按除被告所犯為死刑、無期徒刑、最輕本刑為三年以上有期
    徒刑之罪或高等法院管轄第一審案件者外，於法院行準備程
    序進行中，被告先就被訴事實為有罪之陳述時，審判長得告
    知被告簡式審判程序之旨，並聽取當事人、代理人、辯護人
    及輔佐人之意見後，裁定進行簡式審判程序；且受命法官行
    準備程序，與法院或審判長有同一之權限；又簡式審判程序
    之證據調查，不受刑事訴訟法第159 條第1 項、第161 條之
    2 、第161 條之3 、第163 條之1 及第164 條至第170 條規
    定之限制，刑事訴訟法第273 條之1 第1 項、第279 條第2
    項前段、第273 條之2 分別定有明文。
二、查本件被告甲○○所犯為死刑、無期徒刑、最輕本刑為三年
    以上有期徒刑以外之罪，且非高等法院管轄第一審之案件，
    其於準備程序就前揭被訴事實為有罪之陳述，經受命法官告
    知簡式審判程序之旨，並聽取當事人之意見後，本院合議庭
    認無不得或不宜改依簡式審判程序進行之處，爰依刑事訴訟
    法第273條之1第1 項、第284條之1，裁定本件由受命法官獨
    任進行簡式審判程序，合先敘明。
貳、實體方面
一、上揭事實，業據被告於本院97年10月6 日準備程序、審判時
    均供承不諱，且被告上開分別為警查獲時所採取之尿液，送
    經臺灣尖端先進生技醫藥股份有限公司檢驗結果，其尿液中
    均呈現毒品嗎啡及甲基安非他命之陽性反應，此有卷附之臺
    灣尖端先進生技醫藥股份有限公司97年8月8日出具之濫用藥
    物尿液檢驗報告、臺北市政府警察局偵辦毒品案件尿液檢體
    委驗單、臺北市政府警察局中正第二分局南昌路派出所報告
    、搜索暨扣押筆錄、扣押物品目錄表、臺北市政府警察局中
    正二分局查獲涉嫌毒品危害防制條例毒品初步鑑驗報告單、
    毒品照片、臺北市政府警察局97年8月14日北市警鑑字第097
    33440600號函檢附甲○○涉嫌違反毒品危害防制條例證物鑑
    驗通知書及其97年8月15日北市警中正二分刑字第097309904
    00號函檢附甲○○涉嫌毒品危害防制條例案濫用藥物檢驗報
    告、扣押物品清單97年度青保管字第551號【海洛因5包，本
    處經法務部調查局毒品鑑定拆封檢視本案包數為5包，非4包
    ，特此更正】、扣押物品清單97年度紅保管字第584 號【甲
    基安非他命5包】、扣押物品清單，97年度藍保管字第1731
    號【吸食器2支、夾鏈帶袋36個、包裝袋2只】、扣押物品清
    單97年度藍尿保管字第1266 號【送驗尿液 (035106)】附卷
    可徵，並有上開第一級毒品海洛因5 包、第二級毒品甲基安
    非他命5包、玻璃球狀吸食器2支、夾鏈帶40個、包裝袋2 包
    扣案可查。又扣案上開第一級毒品海洛因5 包及第二級毒品
    甲基安非他命5 包，各別送法務部調查局、臺北市政府警察
    局鑑驗結果，確各含有海洛因、甲基安非他命成分之事實，
    亦有法務部調查局濫用藥物實驗室鑑定書、、臺北市政府警
    察局鑑驗通知書在卷可徵（見臺灣臺北地方法院97年度訴字
    第1746號卷第39頁，臺灣臺北地方法院檢察署97年度毒偵字
    第2657號卷第49頁），足見被告之自白與事實相符，足堪採
    信。又被告另於94年間，因施用毒品案件，經臺灣板橋地方
    法院以94年度毒聲字第1957號裁定送觀察、勒戒後，認有繼
    續施用毒品之傾向，再經臺灣板橋地方法院以94年度毒聲字
    第2460號裁定令入戒治處所施以強制戒治，於95年7 月14日
    執行完畢釋放出所，並有臺灣高等法院被告前案紀錄表、臺
    灣臺北地方法院檢察署刑案資料查註紀錄表各1 份在卷可佐
    ，足徵被告確於上開強制戒治釋放出所後，5 年內再犯上揭
    毒品危害防制條例之罪而事證明確，其有上開施用第一、二
    級毒品之犯行，洵堪認定。
二、查海洛因、甲基安非他命係毒品危害防制條例第2 條第2 項
    第1 、2 款所明定之第一、二級毒品，不得持有、施用。(一)
    核被告所為，係犯毒品危害防制條例第10條第1、2項之施用
    第一、二級毒品罪。(二)其施用第一、二級毒品前之持有毒品
    之低度行為，均應為施用之高度行為所吸收，不另論罪。(三)
    又被告有如事實所示之犯罪科刑及執行情形，有卷附之臺灣
    高等法院被告前案紀錄表可稽，其於上開有期徒刑執行完畢
    後5 年內，再犯本件有期徒刑以上之罪，為累犯，應依刑法
    第47條第1 項規定，加重其刑。(四)爰審酌被告曾因施用毒品
    案件而各出所、出監，並有臺灣高等法院被告前案紀錄表可
    稽，復再犯本件上揭施用第一、二級毒品罪行，足見戒毒意
    志不堅，毒癮非淺，未能體悟施用毒品對自己、家人造成之
    傷害及社會之負擔，自屬可議，惟念其犯後坦承犯行，犯後
    態度良好，並有悔改決心，且施用毒品乃自戕行為，未對他
    人造成危害，及其施用次數、時間、扣案上開毒品數量、重
    量等一切情狀，爰量處如主文所示之刑，再定其應執行之刑
    ，以鼓勵有戒毒決心之被告，及時醒悟戒絕毒癮。
三、至於扣案第一級毒品海洛因5 包（含包裝袋，因海洛因毒品
    附著於包裝上剝離不易，應將包裝之整體視為海洛因毒品，
    空包裝總重壹點玖壹公克、伍包合計總淨重貳拾壹點伍貳公
    克）、第二級毒品甲基安非他命5 包（含包裝袋，因甲基安
    非他命毒品附著於包裝上剝離不易，應將包裝之整體視為甲
    基安非他命毒品，伍包合計總毛重伍點捌柒公克、總淨重肆
    點零柒公克），均經送驗結果，確分別含有上開第一、二級
    毒品成分之事實，理由詳上所述，均應依毒品危害防制條例
    第18條第1 項前段規定，不問屬於犯人與否，均沒收銷燬之
    。另扣案之夾鏈帶36個及玻璃球狀吸食器2支、包裝袋2包係
    被告所有而供己施用上開第二級毒品所用之物，業據其供述
    在卷，爰依刑法第38條第1項第2款前段規定宣告沒收之。至
    於鑑驗耗用之上開海洛因、甲基安非他命之毒品既已滅失，
    自毋庸宣告沒收銷燬之，併此敘明。
據上論斷，應依刑事訴訟法第273 條之1 第1 項、第284 條之1
、第299 條第1 項前段，毒品危害防制條例第10條第1 項、第2
項、第18條第1項前段，刑法第11條、第47條第1項、第38條第1
項第2款前段、第51條第5款，判決如主文。
本案經檢察官林怡君到庭執行職務。
中    華    民    國    97      年  9     月    7     日
                  刑事第十六庭  法  官  施添寶
以上正本證明與原本無異。
如不服本判決應於收受本判決後10日內向本院提出上訴書狀，並
應敘述具體理由，如未敘述上訴理由者，應於上訴期間屆滿後20
日內補提理由書狀於本院（均須按他造當事人之人數附繕本）「
切勿逕送上級法院」。告訴人或被害人如對於本判決不服者，應
具備理由請求檢察官上訴，其上訴期間之計算係以檢察官收受判
決正本之日期為準。
                                書記官  陳弘文
中    華    民    國    97      年  9     月    7     日
附錄本案判決論罪科刑法條
毒品危害防制條例第10條
施用第一級毒品者，處六月以上五年以下有期徒刑。
施用第二級毒品者，處三年以下有期徒刑。


司法院資訊處製作；財團法人民間司法改革基金會備份。
